【裁判字號】    99,訴,801
【裁判日期】    990720
【裁判案由】    違反毒品危害防制條例等
【裁判全文】
臺灣臺南地方法院刑事判決            99年度訴字第801號
公  訴  人  臺灣臺南地方法院檢察署檢察官
被      告  丁○○
被      告  甲○○
上列被告等因違反毒品危害防制條例等案件，經檢察官提起公訴
（99年度偵字第5180、7104號、99年度毒偵字第846號），被告
就被訴事實均為有罪之陳述，本院合議庭裁定由受命法官獨任進
行簡式審判程序，判決如下：
    主  文
丁○○共同竊盜，累犯，處有期徒刑參月；又施用第一級毒品，
累犯，處有期徒刑捌月；又竊盜，累犯，共貳罪，各處有期徒刑
參月。應執行有期徒刑壹年貳月。
甲○○共同竊盜，累犯，處有期徒刑參月，如易科罰金，以新臺
幣壹仟元折算壹日
    事實及理由
一、本件犯罪事實及證據，除下列事項予以更正外，餘均引用附
    件檢察官起訴書之記載。
  (一)起訴書犯罪事實欄(一)第2行原記載「臺南縣下營鄉○○○段
    『5256』號農地」，應更正為「臺南縣下營鄉○○○段『
    5356』號農地」。
  (二)起訴書犯罪事實欄(一)第4至5行原記載「由甲○○至該未上鎖
    之倉庫內『下』手行竊」，應更正為「由甲○○至該未上鎖
    之倉庫內『徒』手行竊」。
二、核被告丁○○所為，係犯刑法第320條第1項之普通竊盜罪及
    毒品危害防制條例第10條第1項之施用第一級毒品罪；被告
    甲○○所為，係犯刑法第320條第1項之普通竊盜罪。被告丁
    ○○於民國（下同）99年3月20日19時50分許、99年4月21日
    17時30分許、99年4月24日晚間至翌日凌晨1時許所為先後3
    次竊盜犯行及施用毒品犯行間，顯係分別起意，應予分論併
    罰。被告二人於99年3月20日19時50分許之竊盜犯行，有犯
    意聯絡及行為分擔，均為共同正犯。另被告丁○○持有第一
    級毒品海洛因之低度行為，應為施用之高度行為所吸收，不
    另論罪。查被告丁○○前即因施用毒品案件，於92年6月20
    日經本院以92年度訴字第455號刑事判決判處有期徒刑8月確
    定，另因違反動產擔保交易法案件，於93年5月7日經本院以
    92年度營簡字第506號刑事判決判處有期徒刑3月確定，上開
    案件經本院以93年度聲字第1037號刑事裁定定應執行刑為有
    期徒刑10月，入監服刑後於95年10月20日因縮短刑期執行完
    畢出監，此有臺灣高等法院被告前案紀錄表1份在卷可稽。
    其前受有期徒刑之執行完畢後，5年內故意再犯本件有期徒
    刑以上之罪，為累犯，應依刑法第47條第1項規定加重其刑
    。另被告甲○○前因竊盜案件，於94年6月27日經本院以94
    年度易字第429號刑事判決判處有期徒刑1年確定，入監服刑
    後於95年5月1日因縮短刑期執行完畢出監，此亦有臺灣高等
    法院被告前案紀錄表1份在卷可稽。其前受有期徒刑之執行
    完畢後，5年內故意再犯本件有期徒刑以上之罪，為累犯，
    亦應依刑法第47條第1項規定加重其刑。爰審酌被告丁○○
    前即因施用第一級毒品經本院於91年6月20日以91年度毒聲
    字第996號刑事裁定送臺灣臺南看守所附設勒戒所觀察、勒
    戒後，認有繼續施用毒品之傾向，而於91年12月18日以91年
    度毒聲字第1721號刑事裁定令入戒治處所施以強制戒治，仍
    不思戒除毒癮，再有本件施用毒品犯行，顯未因前所受觀察
    、勒戒及強制戒治之治療處分而記取教訓。復審酌被告二人
    正值壯年，不思憑己力賺取正當收入，竟於99年3月20日19
    時50分許，趁位於台南縣下營鄉○○○段5356號農地上之倉
    庫所有人乙○○未於案發地之際，共同取走放置於倉庫內之
    鐵絲網2片及鐵管5支變賣得利。另被告丁○○又單獨於99年
    4月21日17時30分許、99年4月24日晚間至翌日凌晨1時許，
    二次趁位於台南縣下營鄉○○村○○○段1496地號上之豬舍
    所有人丙○○未及注意之際，分別取走放置於該處之砂輪機
    1部及電鑽1台（已變賣）、白鐵1批（44公分22支、80公分4
    支、95公分26支），所為均造成他人財產權損害，對於他人
    財產權應予尊重之觀念薄弱，行為顯不足取。惟犯罪手段均
    屬平和，其所生損害均不大，且其中被告丁○○所竊白鐵1
    批業已由被害人丙○○具領，暨審酌99年3月20日19時50分
    許該次竊盜過程中係由被告丁○○負責把風，被告二人在該
    次犯行中參與之程度及地位，及犯後於本院行準備程序時均
    坦承犯行等一切情狀，分別量處如主文所示之刑，並對被告
    丁○○定其應執行刑，另就被告甲○○所科處之刑諭知易科
    罰金之折算標準，以資懲儆。復依司法院大法官會議釋字第
    144號解釋：「數罪併罰中之一罪，依刑法規定得易科罰金
    ，若因與不得易科之他罪併合處罰結果而不得易科罰金時，
    原可易科部分所處之刑，自亦無庸為易科折算標準之記載」
    之意旨，被告丁○○施用第一級毒品犯行因諭知不得易科罰
    金之有期徒刑，其竊盜犯行所宣告之刑，即均不諭知易科罰
    金折算標準，併予敘明。
三、據上論斷，應依刑事訴訟法第273條之1第1項、第299條第1
    項前段、第310條之2、第454條第2項，毒品危害防制條例第
    10條第1項，刑法第11條前段、第28條、第320條第1項、第
    47條第1項、第51條第5款、第41條第1項前段，刑法施行法
    第1條之1，判決如主文。
本案經檢察官戊○○到庭執行職務。
中    華    民    國    99    年     7    月    20    日
                  刑事第三庭    法  官  陳振謙
以上正本證明與原本無異。
如不服本判決應於收受本判決後10日內向本院提出上訴書狀，並
應敘述具體理由。其未敘述上訴理由者，應於上訴期間屆滿後20
日內向本院補提理由書狀（均須按他造當事人之人數附繕本）「
切勿逕送上級法院」。
                                書記官  黃雅雲
中    華    民    國    99    年     7    月    20    日
附錄本案論罪科刑法條全文
毒品危害防制條例第10條第1項
施用第一級毒品者，處6月以上5年以下有期徒刑。
中華民國刑法第320條第1項
意圖為自己或第三人不法之所有，而竊取他人之動產者，為竊盜
罪，處5年以下有期徒刑、拘役或5百元以下罰金。

司法院資訊處製作；財團法人民間司法改革基金會備份。
